臺灣高等法院刑事判決　　　　　　　　93年度上訴字第3047號
上　訴　人　臺灣桃園地方法院檢察署檢察官
上　訴　人
即　被　告　己○○
　　　　　　丁○○（原名林享河）
　　　　　　丙○○
上列三人共同
選任辯護人　陳建昌律師
　　　　　　劉　楷律師
　　　　　　黃欣欣律師
被　　　告　乙○○　男　民國○○年○月○○日生
　　　　　　　　　　身分證統一編號：Ｚ000000000號
　　　　　　　　　　住桃園縣觀音鄉崙坪村15鄰崙坪236之4號
　　　　　　辛○○　男　民國○○年○○月○○日生
　　　　　　　　　　身分證統一編號：Ｚ000000000號
　　　　　　　　　　住新竹縣湖口鄉○○路○段11巷12號
上列二人共同
義務辯護人　陳智義律師
上列上訴人因被告違反廢棄物清理法等案件，不服臺灣桃園地方
法院90年度訴字第1424號，中華民國93年7月28日第一審判決（
起訴案號：臺灣桃園地方法院檢察署89年度偵字第783號、第647
3號，追加起訴案號：同署90年度偵字第166號、第10535號，移
併案號：同署90度偵字第8238號），提起上訴，本院判決如下：
    主  文
原判決關於經營廢棄物處理為常業部分及丙○○被訴侮辱公務員
部分均撤銷。
丁○○共同無許可文件，以經營廢棄物處理為常業，處有期徒刑
伍年。
丙○○共同無許可文件，以經營廢棄物處理為常業，處有期徒刑
肆年；又於公務員依法執行職務時，當場侮辱，處拘役參拾日，
如易科罰金，以參佰元折算壹日。
己○○共同無許可文件，以經營廢棄物處理為常業，處有期徒刑
壹年捌月，緩刑伍年。
其他上訴駁回。
    事  實
一、己○○與丁○○（原名林享河）、丙○○係母子關係，己○○於民國79年間成立政裕企業股份有限公司（以下簡稱政裕
    公司，址設桃園縣楊梅鎮○○街87巷8弄9號），並自任負責
    人，實際設廠於桃園縣平鎮市○○路99號，從事工廠、醫院
    清潔打掃、園藝整理、廢物處理、防臭消毒垃圾托運分類處
    理、水肥托運、下腳鋼鋁、紙板、木板買賣業務、一般廢棄
    物及事業廢棄物清理等業務，同時由己○○之女林孟嬌另行
    成立頂新清潔工程有限公司（以下簡稱頂新公司，址設桃園
    縣楊梅鎮○○街87巷6弄8號2樓），亦以一般廢棄物及事業
    廢棄物清理為業務，而政裕公司與頂新公司均為家族企業；
    於84年間，丁○○擔任政裕公司總經理，綜理政裕公司各項
    業務，己○○則退居幕後，負責應聘員工、不定期至公司巡
    視，丁○○另於85年間接管頂新公司業務，為實際負責人，
    並成立明新環保工程企業有限公司（以下簡稱明新公司，址
    設桃園縣平鎮市○○街24巷14號），亦以從事一般廢棄物清
    理、一般事業廢棄物有害事業廢棄物及感染性事業廢棄物之
    清除處理等業務為業，丙○○則擔任廠務經理，協助丁○○
    綜理政裕公司、明新公司、頂新公司業務，而政裕公司、明
    新公司、頂新公司均由己○○、丁○○、丙○○三人共同經
    營而為家族事業。己○○、丁○○、丙○○均明知自88年7
    月14日廢棄物清理法公布，於同年月16日生效施行起，有關
    公、民營廢棄物清除、處理機構經營廢棄物之貯存、清除或
    處理業務，應先向地方主管機關申請核發廢棄物處理許可文
    件後，始得從事廢棄物之貯存、清除、處理，亦明知政裕公
    司為第一類乙級民營廢棄物清除機構，明新公司則為第一類
    、第二類乙級廢棄物清除機構，僅獲桃園縣政府核准為一般
    廢棄物、一般事業廢棄物清除作業，而未被許可為廢棄物之
    落地貯存、分類、回收等廢棄物中間處理業務，竟違背前述
    有關之規定，共同基於犯意聯絡，由己○○負責應徵員工並
    從旁提供協助、丁○○負責綜理公司所有業務、丙○○負責
    車輛調度從旁協助丁○○，並以每個月二萬多元至三萬多元
    不等之代價，僱請徐海釧駕駛挖土機（自87年10月間起任職
    ，至89年3月間離職，另結）、邱創鏡以鏟土機進行垃圾分
    類（自88年10月中旬起任職，至88年12月3日離職，另結）
    、劉益豐擔任怪手司機，負責將載運之廢棄物分類（自89年
    3月17日起任職，至同年4月27日離職，業判處有期徒刑一年
    二月，緩刑四年）、高勇雄為載運廢棄物之貨車司機（自87
    年4月1日起，至90年5月18日離職，另結）、鍾坤來擔任守
    門警衛、管制車輛進出（自88年11月間起任職，至88年12月
    30日離職，另結）、鄭明霙擔任過磅員（自89年4月間起任
    職，至89年8月間離職，另於89年11月間再度任職至89年12
    月19日離職，業判處有期徒刑一年二月，緩刑四年），並於
    88年12月27日、28日臨時僱用泰勞MEETOM SUREE擔任垃圾分
    類工作（所涉違反就業服務法部分，已免訴確定），並雇請
    傅福恩（89年1月10日起任職，至90年6月29日離職，業判處
    有期徒刑一年二月、緩刑五年）擔任大門警衛、管制車輛進
    入及過磅之行為，先將所蒐集之廢棄物運至不知情林增團等
    人共有之桃園縣平鎮市○○路29號、99號土地（土地坐落於
    桃園縣平鎮市鎮845地號）上之垃圾轉運站，並未依規
    定設置防止地面水、雨水及地上水流入、滲透之設備或措施
    ，而露天混雜堆置於上開地點，待進行初步分類後，再轉運
    至設於高雄縣之仁武垃圾焚化廠、岡山垃圾焚化廠，或設於
    台中縣大安鄉福興村福興莊11之2號岡俊企業股份有限公司
    、設於嘉義縣水上鄉外溪洲464－2、464－4、464－5、464
    －8、459－4地號之明谷實業有限公司（下稱明谷公司），
    乃至其他與政裕公司、明新公司及頂新公司簽立合約之中間
    處理及最終處置場所（如享德金屬公司、環偉實業有限公司
    ），己○○、丁○○、丙○○三人則共同經營政裕公司、明
    新公司及頂新公司均恃此維生，以之為常業。後因渠等將一
    般廢棄物及事業廢棄物露天貯存於桃園縣平鎮市○○路29號
    、99號土地上，造成環境污染，遭附近居民檢舉，為警會同
    環境保護署督察稽查大隊於88年12月30日至桃園縣平鎮市○○路99號，當場查獲邱創鏡、泰國籍勞工MEETOM SUREE正在
    駕駛剷土機（日立牌）、徐海釧則駕駛挖土機（ＰＣ－二０
    ０型）將高勇雄等人先前所載運、貯存之一般廢棄物及事業
    廢棄物進行分類，並噴灑水柱攪拌廢棄物，而未依所取得許
    可證之許可內容從事廢棄物之中間處理，並在現場露天堆置
    一般廢棄物及事業廢棄物（如廢銅箔基板、廢塑膠、垃圾、
    廢電路板等）。其後經警會同行政院環保署督察稽查大隊人
    員、桃園縣政府環境保護局稽查人員迭在89年1月18日、同
    年4月27日、同年11月2日、同年12月19日、90年5月18日、
    同年6月29日多次至桃園縣平鎮市○○路99號稽查，仍發現
    露天散置廢棄物未依規定貯存、清除廢棄物踰越核備項目，
    致生環境污染，另警會同行政院環境保護署督察稽查大隊亦
    分別於89年11月6日、同年12月19日、90年5月18日，至桃園
    縣平鎮市○○路29號，當場查獲丁○○、己○○、丙○○均
    未依清除許可內容運作，現場露天堆置大量之一般廢棄物及
    事業廢棄物，並無有效防滲漏、防廢棄物飛揚等設施，亦已
    致生環境污染。
二、丁○○身為政裕公司、明新公司及頂新公司之實際負責人，
    又承上經營廢棄物清除、處理為常業之同一犯意，明知政裕
    公司、明新公司及頂新公司僅向桃園縣政府環保局申得一般
    事業廢物及資源回收清除許可證，並與相關事業單位簽定合
    約，負責將該事業單位廢棄物載運至最終處置地點明谷公司
    之掩埋場，惟因考量減輕清運成本，自89年3月底起至同年4
    月間，即以每車次（3.5噸拖車）三萬五千元代價，將置放
    於桃園縣平鎮市○○路99號分類場內之含有玻璃屑、建築廢
    材、廢木屑、廢紙、廢塑膠、廢橡膠、廢金屬等一般廢棄物
    及事業廢棄物，交由劉俊偉及詹前錦等人（另案判處有期徒
    刑三年二月）隨意傾倒於桃園縣楊梅鎮員本里之公有垃圾場
    內，而未依廢棄物清除許可文件內容清除廢棄物。
三、90年5月18日警政署環保警察隊北區第一中隊配合環保署督
    察大隊北區隊稽查組前往執行勤務，將相關在場犯嫌傅福恩
    等人帶至平鎮分局偵辦時，丙○○竟以右手食指直指環保警
    察李文堅咆哮，以穢語「幹你娘」等語辱罵，當場侮辱執行
    公務之人員。
四、案經行政院環保署告發暨桃園縣警察局平鎮分局、桃園分局
    報告臺灣桃園地方法院檢察署檢察官偵查起訴，暨台灣桃園
    地方法院檢察署檢察官、台灣雲林地方法院檢察署檢察官移
    送併案審理。
    理  由
甲、就本案人證、物證之證據能力，被告及其辯護人於本院準備
    程序中，均表示沒有意見，依刑事訴訟法第159之5條規定，
    自均有其證據能力，合先敘明。
乙、撤銷改判部分 (被告丁○○、丙○○、己○○違反廢棄物清
    理法及丙○○侮辱公務員部分)
一、訊據上訴人即被告丁○○、丙○○、己○○等三人，固不否
    認政裕公司等將所清理之一般廢棄物及事業廢棄物均運送至
    桃園縣平鎮市○○路29號、99號之事實，然均矢口否認有何
    違反廢棄物清理法犯行，被告丙○○併否認侮辱公務員犯行
    ，被告己○○辯稱：伊僅為政裕公司掛名負責人，84年間退
    休後就不管事了，公司交由丁○○處理，該公司從事何工作
    ？收入如何？伊未介入均不清楚，警方前往取締時，經他人
    通知才前去，平常並未在公司管事云云；被告丁○○辯稱：
    伊為政裕公司、明新公司及頂新公司之實際負責人，公司有
    合法清除證照，平時清運者，均係合法承包處理之一般廢棄
    物及事業廢棄物，所做的祇是清除工作，而載運回公司後也
    僅作簡單分類，進行資源回收後，就載運至最終處理場，並
    未作處理或貯存，亦未隨意棄置廢棄物。89年3、4月間，因
    垃圾風暴造成上開一般及事業廢棄物無法送達明谷公司最終
    處置場，遇此狀況，劉俊偉告知其有辦法另送合法之最終處
    置場，才委其處理，並非因貪圖低價清運成本云云；被告丙○○辯稱：公司有合法執照，伊在公司內負責車輛調派，公
    司主要業務由丁○○負責，伊不是共犯，公司所載運回來之
    廢棄物僅做簡單分類後，都會送至最終處理站，未為廢棄物
    處理行為，亦不會貯存在公司。90年5月18日警方取締後，
    伊隨同傅福恩等人前去警局製作筆錄，並未罵警察，是因傅
    福恩等人教育程度不高，伊要他們看清楚再簽名，但一位編
    號「０四一」之員警推伊出去，口氣不好，才與其發生爭執
    ，未對警員罵「幹你娘」云云；被告辯護人則以政裕公司等
    自事業機構載運廢棄物時，必須先載回興隆路轉運站，以便
    小車併大車後才運至中南部最終處理場處理，且在載運回來
    之廢棄物中，不乏參雜鐵、鋁鑵及銅箔基板等，需先行加以
    篩檢，將鐵、鋁罐等可回收之物做回收處理，才能將需掩埋
    之廢棄物載至掩埋場，將需焚化之廢棄物載至焚化場，故政
    裕公司等私設轉運站係不得不之必然措施且亦符經營成本，
    從而，政裕公司等在興隆路29號、99號私設轉運站係在該地
    做短暫之廢棄物收集行為，要無永久棄置之意。又「一般廢
    棄物回收清除處理辦法」所指「中間處理」必須以物理、化
    學、生物、熱處理、堆肥或其他處理方法，改變其物理、化
    學、生物特性或成分，達成分離、中和、減積、減量、去毒
    、固化或安定之行為，因政裕公司等進行之分類，根本未曾
    改變廢棄物「物理、化學、生物特性、或成分」，所以此分
    類行為，當然不是廢棄物清理法規定「處理」行為之範疇等
    語置辯。
二、經查：
  (一)上揭犯罪事實，業據證人即內政部警政署環保警察隊警員葉
    貴榮、李文堅、督察大隊北區隊技士鄭則華、督察員李建森
    與嚴隆武、桃園縣警察局警員曾盛炫等人到庭供證綦詳，且
    有行政院環境保護署事業水污染、空氣污染、毒化物、廢棄
    物稽查紀錄、有害事業廢棄物認定標準與公告「混合五金廢
    料暫行認定方式」、有害事業廢棄物基本資料表、桃園縣政
    府核備申請廢棄物清除機構清除許可函、出廠放行單、載有
    儲存廢電線與電纜、五金電器、印刷電路板、銅邊料、錫鉛
    邊料之租賃契約書、地磅記錄單、土地複丈成果圖、土地登
    記簿謄本、民眾檢舉函、陳情書、蒐證錄影帶、公司執照、
    營利事業登記證、桃園縣政府撤銷政裕公司清除許可證函、
    林享河出席行政院環保署「事業廢棄物清除許可制現況檢討
    座談會」會議紀錄、違反廢棄物清理法處分書、員警報告書
    及現場照片數十張在卷可稽。而政裕公司、明新公司及頂新
    公司均以一般廢棄物及事業廢棄物清除為營業項目，被告己○○為政裕公司登記負責人，被告丁○○為政裕公司總經理
    及明新公司登記負責人，另頂新公司則由被告丁○○姊姊林
    孟嬌為登記名義人，實際上政裕公司、明新公司及頂新公司
    業務自85、86年間起均由被告丁○○負責，被告丙○○則從
    旁協助被告丁○○綜理公司業務並負責調度公司內載運廢棄
    物車輛之工作，三家公司為被告丁○○、丙○○、己○○之
    家族企業。又政裕公司、明新公司、頂新公司均僅獲桃園縣
    政府核准為一般廢棄物及事業廢棄物之清除，而未被許可為
    廢棄物之貯存或處理，卻僱請載運廢棄物之貨車司機，先將
    所蒐集之廢棄物運至桃園縣平鎮市○○路29號、99號，從事
    分類，再轉運至最終處置點之事實，亦經被告己○○、丁○○、丙○○等三人供承不諱，並分經共犯劉益豐、高勇雄、
    邱創鏡、徐海釧、傅福恩、己○○、泰勞MENTOM SUREE等人
    供述無訛，記明在卷。
  (二)被告選任辯護人雖以前詞置辯，並以：清除機構即使未經許
    可私設轉運站或貯存場，如無非法棄置廢棄物（永久棄置）
    ，亦僅違反廢棄物清理法第42條及公民營廢棄物清除處理機
    構許可管理辦法之規定，屬行政罰，不能以廢棄物清理法第
    46 條相繩，並檢具行政院環境保護署91年10月23日環署廢
    字第9110071346號釋函為證。然查，廢棄物清理法所規定之
    「貯存」，指一般廢棄物於回收、清除、處理前，放置於特
    定地點或貯存容器、設施內之行為。「清除」則指一般廢棄
    物之收集、清運、轉運行為，至「處理」則包含(1)中間處理
    ：指一般廢棄物在最終處置前，以物理、化學、生物、熱處
    理、堆肥或其他處理方法，改變其物理、化學、生物特性或
    成分，達成分離、中和、減量、減積、去毒、固化或安定之
    行為。(2)最終處置：指將一般廢棄物以安定掩埋、衛生掩埋
    或封閉掩埋或海洋棄置之行為。(3)再利用：指將一般廢棄物
    經物理、化學或生物等程序後做為材料、燃料、肥料、飼料
    、填料、土壤改良或其他經中央主管機關會商中央目的事業
    主管機關認定之用途行為。有行政院環境保護署依據修正後
    廢棄物清理法第12條第1項發布之「一般廢棄物回收清除處
    理辦法」可資參酌，足證貯存、清除、處理為3種類型截然
    不同之廢棄物清理行為。另修正後廢棄物清理法第41條第1
    項前段復明定從事廢棄物清除、處理業務者，應向直轄市、
    縣（市）主管機關或中央主管機關委託之機關申請核發公民
    營廢棄物清除處理機構許可文件後，始得受託清除、處理廢
    棄物業務。再參以廢棄物清理法第46條第1項第4款「未依第
    四十一條第一項規定領有廢棄物清除、處理許可文件，從事
    廢棄物貯存、清除、處理，或未依廢棄物清除、處理許可文
    件內容貯存、清除、處理廢棄物」之規定，益證廢棄物貯存
    、清除、處理係廢棄物清理法所規範之全然不同之行為態樣
    ；依該條款規定之意旨，非但為各該態樣不同之行為前須經
    地方主管機關許可，且各該態樣之行為亦須依照許可之內容
    為之，非謂獲清除之許可後，其具體清除過程所必須之貯存
    行為即可不受監督而得恣意為之。至於廢棄物清除業者是否
    可進行資源回收、分類、減積？資源回收工作可否視為放置
    廢棄物予以處罰？分類之儲存有無在何種場所之限制及是否
    須經申請許可？依據廢棄物清理法第42條之規定，公民營廢
    棄物清除處理機構應具備之條件、自有設施、分級、專業技
    術人員設置、許可、許可期限、廢止許可、停工、停業、歇
    業、復業及其他應遵行事項之管理辦法，由中央主管機關定
    之，故行政院環境保護署已訂定「公民營廢棄物清除處理機
    構許可管理辦法」，其中第2條第1項第1款所訂「廢棄物清
    除機構：接受委託清除廢棄物至境外或委託者指定之廢棄物
    處理場（廠）處理之機構」，因此，廢棄物清除機構自應遵
    行該辦法清除廢棄物；廢棄物之「分類」，並非屬「清除」
    之範疇，本應屬廢棄物「處理」工作之一部分，原不包含於
    清除許可業務範圍內，惟如係為清除之目的所作必要之簡單
    處理工作，依據本院依職權函詢行政院環境保護署，其函釋
    稱：如於申請清除許可證時併予提出申請，經主管機關核准
    者，亦得進行簡單處理工作，惟所謂簡單之處理工作係以有
    利於清除業務之運作，並以不影響主管機關對其清除業務之
    管制為原則，有該署93年5月11日環署廢字第0930026921號
    函在卷可參。準此，由於政裕公司、明新公司所取得者係清
    除許可，倘被告丁○○、丙○○、己○○或其所經營之政裕
    公司、明新公司欲為廢棄物之「分類」，亦僅得為清除之目
    的所作必要之簡單處理工作，是依卷附政裕公司、明新公司
    經核備文件之記載，政裕公司、明新公司固得清除，處理方
    法應送仁武垃圾焚化場、岡山垃圾焚化場，然並無許可政裕
    公司、明新公司在某特定場所貯存廢棄之明文，且依前揭函
    ，政裕公司、明新公司僅得為簡單處理工作，惟依卷附現場
    照片所示，現場堆積木材、鐵筒、泥堆、電腦零件等等不惟
    堆積如山，且種類繁多，依證人即政裕公司約雇之垃圾工人
    MEETOM SUREE供證：「…丙○○叫我去那裡 (興隆路99號)
    工作揀一些水管、鐵塊、空罐拿去賣。」 (見偵字第783號
    卷第25頁)，可見政裕公司、明新公司已不僅為廢棄物「分
    類」之簡單處理工作，尚有從事一般廢棄物及事業廢棄物之
    挑揀達成分離、減量、減積等處理行為，並將廢棄物以露天
    方式貯存於前開土地。
  (三)又政裕公司向桃園縣政府申請第一類廢棄物清除許可核備之
    公文，載明：「營業項目：一般廢棄物及一般事業廢棄物；
    清除廢棄物之種類：廢紙、廢鐵、廢鋁、廢塑膠；種類：第
    二類廢棄物清除機構」，明新公司向桃園縣政府申請第二類
    廢棄物清除許可核備之公文，載明：「營業項目：一般廢棄
    物及一般事業廢棄物；清除廢棄物之種類：廢紙、廢鐵、廢
    鋁、廢塑膠；種類：第二類廢棄物清除機構」，另向桃園縣
    政府申請第一類廢棄物清除許可核備之公文，則載明：「營
    業項目：一般廢棄物及一般事業廢棄物；清除廢棄物之種類
    ：一般垃圾（糞尿及動物屍體除外）、廢紙、廢木屑、廢木
    材、廢纖維、棉屑、廢布、廢塑膠、廢塑膠屑、廢橡膠、廢
    橡膠屑；處理方法：仁武垃圾焚化場、岡山垃圾焚化場；類
    別：第二類」有桃園縣政府89年4月24日府環四字第三三七
    四六四號函 (附於偵字第166號卷第49頁)；桃園縣政府89年
    1 月21日府環四字第三二０五三九號函、89年10月3日府環
    四字第三五五五四三號函 (附於偵字第8238號卷第88頁至第
    10 1頁）可稽，足見政裕公司僅能從事第一類一般廢棄物及
    一般事業廢棄物之清除業務，明新公司亦僅能從事第一類及
    第二類一般廢棄物及一般事業廢棄物之清除業務，均不能從
    事落地貯存、分類、回收等廢棄物中間處理業務，然政裕公
    司等未依許可文件之內容，未經主管機關許可即從事落地貯
    存、分類、回收等廢棄物處理業務，此業據證人即桃園縣政
    府環境保護局廢棄物管理課職員謝振銘於偵訊及原審調查時
    證稱：政裕公司、明新公司均僅取得第一類乙級許可證，且
    當初申請許可時，沒有同時申請貯存或轉運的場地，因此只
    能清除一般廢棄物及事業廢棄物，不能做分類處理，如要轉
    運也必須在許可證內設有轉運站，且只能暫時存放在車上，
    不能落地，所謂分類處理應該要在產生廢棄物之事業單位那
    邊做，依據現場的情況來看，就如偵卷照片一樣，廢棄物露
    天堆置並已飄落到山下，他們的行為依據事業廢棄物貯存、
    清除、處理方法及設施標準規定，已經違反規定，並造成環
    境污染，且在現場還發現廢銅基板、廢銅箔板、廢ＰＣ板、
    廢印刷電路板等屬於有害事業廢棄物，他們的許可證也只限
    於一般廢棄物及一般事業廢棄物之清除，所以已經違反規定
    而依法告發等語（見偵字第8238號卷第56頁反面，見原審第
    1424號卷(二)第132頁至第134頁），核與證人即主管機關桃園
    縣政府環境保護局人員劉奕發供證：「 (根據政裕公司的執
    照，可做何種清除工作？)從工廠清除一般廢棄物，直接載
    運到處理場，根據他的證照，並無儲存地點，不可作中間處
    理。」 (見原審第1316號卷(一)第61頁)；鄭則華供證：「（
    以本件政裕公司所領得之許可證，其是否得預將所蒐集之廢
    棄物加以中間處理、分類、儲存？）因該公司之許可證上中
    間處理及最終處置地點是在享德金屬公司及環偉實業有限公
    司，所以政裕公司不得在查獲地點平鎮市○○路址作中間處
    理工作，至於何謂中間處理工作則依事業廢棄物儲存清除處
    理方法及設施標準第二條有做定義。此外依該許可證內容因
    為並未提到可先於某特定場所就待清除之廢棄物先為分類工
    作，所以政裕公司亦不得先行將廢棄物堆置於某場所加以分
    類後再加以清除。本件該政裕公司依其所申請之許可證內容
    只能向事業單位收取其經許可得清除之廢棄物種類，依類別
    送享德公司或環偉公司，分類工作應由事業主單位來做，清
    除廢棄物的業主不得做這樣子的工作，且因為若非由事業主
    先行分類廢棄物清除業主可能於收集時會收到有害廢棄物，
    所以事業主若未先分類該事業主亦會受到廢棄物處理法的處
    罰。」（見原審第1316號卷(一)第131頁）情節相符，並有現
    場照片附卷可稽（見他字第2246號卷二第472頁至第498頁、
    偵字第8238號卷第25頁至第28頁、偵字第10535號卷第41頁
    至第73頁），且本件經檢察官至現場勘驗屬實，並製有勘驗
    筆錄在卷可佐，再觀諸前述卷附警方會同行政院環境保護署
    稽查人員所拍攝之現場照片所示：前開二土地上，遭人露天
    堆置大量之廢棄寶麗龍、廢油桶、廢塑膠類、廢鐵條、廢木
    材、紙類等一般廢棄物及事業廢棄物，並混雜砂石及廢土方
    ，未有防止地面水、雨水及地下水流入、滲透之設備或措施
    ，亦未具有防止廢棄物飛散、流出、惡臭擴散及影響四周環
    境品質之必要措施，部分廢棄物有焚燒過之跡象，現場並有
    怪手（挖土機）運作中等情，而證人即附近居民吳富健、邱
    維東、徐信榮及仇永成等人均於原審調查時證稱：被告丁○○、丙○○、己○○所經營之公司違法處理廢棄物，污水會
    滲透至山下並且發出惡臭，附近樹木枯死，嚴重污染環境等
    語甚詳（見原審第1424號卷(一)第220頁至第221頁、第223頁
    、第226頁、第229頁、第231頁至第233頁)，在在可見被告
    丁○○、丙○○、己○○等人所經營之政裕公司、明新公司
    、頂新公司將自外面廠商收取一般廢棄物及事業廢棄物後，
    未即時依許可證內容轉運他處處理，卻將上開廢棄物堆置在
    地上貯存、分類，非但從事踰越主管機關桃園縣政府所核准
    之廢棄物清除許可證範圍業務，且已致生環境污染無訛。
  (四)再者，行政院環境保護署於88年12月30日派員會同環保警察
    隊、警方至政裕公司位於上開垃圾轉運站稽查，發現政裕公
    司在上開垃圾轉運站露天堆置廢棄物，業已違反修正前廢棄
    物清理法第15條、第20條、第21條之規定，嗣於89年4月27
    日再至上開處所複查，發現違規情形仍未改善，此有現場照
    片32張及有行政院環境保護署事業水污染稽查記錄可稽，又
    政裕公司因上開違規行為，經桃園縣政府於89年9月25日以
    府環四字第三五五二四二號函撤銷政裕公司所有八九府環四
    字第三四八九一二號廢棄物清除許可證（即八九桃廢清字第
    ００三四之三號許可證），另明新公司亦因多次違反修正前
    廢棄物清理法第15條、第20條、第21條之規定，經行政院環
    境保護署派員於90年6月29日至上開垃圾轉運站稽查，發現
    明新公司在該處垃圾轉運站從事一般廢棄物露天堆置、貯存
    、清除及處理作業，違規情節重大，經桃園縣政府於91年1
    月10日以九十府環廢字第三六０三九四號函廢止明新公司「
    第一類乙級廢棄物清除許可證」（九十桃廢清字第０一二六
    之一號），此有卷附於原審卷之桃園縣政府91年12月26日府
    環廢字第０九一０二六０四四五號函暨所附上開函件及罰款
    統計表等可稽，足見政裕公司領有「第一類乙級廢棄物清除
    許可證」及明新公司領有「第一類、第二類乙級廢棄物清除
    許可證」，僅能從事一般廢棄物、一般事業廢棄物之清除作
    業，卻未依許可證內容從事廢棄物之落地貯存、分類、回收
    等處理業務之事證已臻明確。而被告丁○○、丙○○、己○○在該處貯存、清除、處理廢棄物之面積及範圍，業經桃園
    縣平鎮地政事務所人員至現場測量，此有土地複丈成果圖在
    卷可稽，又上開土地為林新景、林增德、林增明、林增雄、
    林增賢、林增琳、林增祥、林增團等人所共有，並同意由被
    告丁○○、丙○○、己○○在該土地設置垃圾轉運站乙節，
    亦經證人即上開土地共有人林新景、林增德、林增雄、林增
    賢、林增琳、林增祥、林增團等人證述在卷（見原審第1424
    號卷(一)第127頁至第130頁），並有卷附之土地登記謄本可稽
    ，是被告丁○○、丙○○、己○○明知所經營之政裕公司、
    明新公司僅被許可為廢棄物之清除，而未被許可為廢棄物之
    貯存，其仍於前開土地上貯存廢棄物，其違反廢棄物清理法
    之犯行，已堪認定。
  (五)被告己○○雖以早於84年間退休，並未介入政裕公司或明新
    公司經營等語置辯，然查，政裕公司及明新公司均為經營多
    年之家族企業，成立之初被告己○○均有實際介入經營之事
    實，業經被告丁○○、己○○所供陳，而警方於87年1月12
    日、88年10月26日會同環保署督察人員至政裕公司會勘時，
    被告己○○在場且不否認違法事實，為證人陳玉樹於原審調
    查時證述：「 (你去現場幾次？)二次，都是己○○在現場
    ，她也是負責人所以我們將她列為處罰對象…」、「她承認
    有違規事實，但沒有簽名，…」無訛 (見原審第1316號卷(一)
    第96頁、第97頁)，其後警方多次至桃園縣平鎮市○○路29
    號及99號查緝時，被告己○○均到場表示意見，並多所爭執
    ，是如被告己○○早已不過問公司事物，如何能在場表示意
    見？甚且同案被告劉益豐、鍾坤來、徐海釧於警訊時亦均陳
    稱：是跟己○○應徵等語 (見偵字第6473號卷第34頁，原審
    第1316號卷(一)第92頁)，顯示被告己○○非如其所辯對政裕
    公司或明新公司之業務經營毫不知情，政裕公司、明新公司
    及頂新公司自88年10月26日即遭桃園縣政府派員查緝，其後
    更自88年12月30日起，多次經警會同環保稽查人員至現場取
    締而移送桃園地方法院檢察署，同時處以行政罰鍰，被告己○○亦應知政裕公司、明新公司及頂新公司處理一般廢棄物
    及事業廢棄物之行為確屬違法不當，是如被告己○○早已於
    84年間即將政裕公司交由被告丁○○處理，何以仍擔任政裕
    公司登記負責人而不改？從而，被告己○○仍有參與公司之
    業務，應無疑義。
  (六)被告丁○○自89年3月某日起至同年4月26日止，任由劉俊偉
    等人將上開公司堆放在桃園縣平鎮市○○路99號、29號之垃
    圾轉運站之一般廢棄物及事業廢棄物，運往最終處置地點以
    外之桃園縣楊梅鎮員本里垃圾場等地，而隨意棄置一般廢棄
    物及事業廢棄物等情，業經證人劉俊偉、詹前錦於原審另案
    警訊、偵訊及審理時供述甚詳，且被告丁○○亦自承：一般
    事業廢棄物的最終處埋場，都是交由明谷公司處理，該公司
    最終處理場在嘉義縣水上鄉，我們將所回收廢棄物超量部分
    ，以每車三萬元至三萬五千元，委託劉俊偉載運，沒有指定
    他去何處傾倒廢棄物等情相符（以上均見卷附之偵字第1178
    9號影卷、他字第1489號影卷、訴字第27號影卷），雖被告
    丁○○另以因垃圾風暴，廢棄物無法送達明谷公司最終處理
    廠，才委託處理等情置辯，然被告所簽約之最後處理廠並非
    僅有明谷公司，業據其供明在卷，苟其所述為真，自可能送
    其他公司，何必再麻煩委託別人，是其此部分所辯，顯非可
    採。此外，並有明新公司與明谷公司所簽訂一般事業廢棄物
    處理合約書及被告劉俊偉（或由其妻林櫻芳）、詹前錦簽名
    之付款簽收簿、車輛載運車次表、政裕公司及明新公司、頂
    新公司進出場登記簿、公司傳票、銷貨簿等另案扣押足稽（
    業已抽印部分附卷），顯見被告丁○○確實有委託劉俊偉、
    詹前錦等人載運廢棄物並與渠等基於犯意聯絡，而共同隨意
    棄置廢棄物之行為，應屬無疑。
  (七)被告己○○、丁○○、丙○○等人雖另辯以渠等係因不諳法
    律而觸法云云。然查，廢棄物清理法前於63年7月26日制定
    公布，期間於69年4月9日、74年11月20日、77年11月11日、
    86年3月28日、88年7月14日、89年1月19日修正公布，並於
    90年10月24日再次修正，並於公布後二日生效（新舊法之比
    較詳後述），國民既有知法義務且刑法第16條亦規定不得因
    不知法律而免除其刑事責任，是被告等人自不得主張不知法
    律而免罰。抑且，近年來國民環保意識高張，有關環保工作
    ，政府推行多年，對於檢警查獲傾倒廢棄物之環保事件大眾
    媒體亦均有顯著報導，廢棄物清理法之相關規定，應為國民
    所能認識，被告等自不得諉為不知，被告己○○、丁○○、
    丙○○為事業負責人或為事業相關人員，未依法律規定申請
    許可即擅自為廢棄物貯存、處理，難為無違法之認識，況被
    告等人為警會同環保署及桃園縣環境保護局人員多次查獲、
    移送後，並多次遭科處罰鍰、限期改善，竟猶承前開為常業
    之同一犯意，繼續從事一般廢棄物及事業廢棄物貯存、處理
    ，再度為警查獲，更難認其係在不知法之情形誤蹈法網。從
    而，被告丁○○、丙○○、己○○此部分所辯殊無可取。
  (八)按為有效清除、處理廢棄物，改善環境衛生，維護國民健康
    ，公民營廢棄物清除、處理機構，必須具備一定之條件、具
    備自有設施、設置專業技術人員等（詳見事業廢棄物貯存清
    除處理方法及設施標準），始得向主管機關申請核發公民營
    廢棄物清除處理機構許可文件，修正前廢棄物清理法第20條
    及修正後第41條第1項、第42條之規定均同旨趣。此項立法
    目的，在限定符合法定申請許可條件之專業機構，始得從事
    廢棄物處理行為，以及必須依照所核發之廢棄物清除、處理
    許可文件內容貯存、清除、處理廢棄物，並非容許一般欠缺
    專業能力之人擅自無照處理廢棄物。又按刑法上所謂常業犯
    ，指反覆以同種類行為為目的之社會活動之職業性犯罪而言
    ，至於犯罪所得之多寡，則非所問。查被告丁○○、丙○○
    、己○○明知所經營負責之政裕公司、明新公司僅分別領有
    「第一類乙級廢棄物清除許可證」、「第一類、第二類乙級
    廢棄物清除許可證」，僅能從事一般廢棄物、一般事業廢棄
    物之清除作業，竟未另向主管機關桃園縣政府申請、取得一
    般廢棄物及事業廢棄物貯存、處理許可，而無處理廢棄物之
    許可文件，卻自88年7月間（87年1月間起即已從事相關作業
    ，然廢棄物清理法第22條自88年7月14日公布，同年7月16日
    施行）起，迄90年6月遭查獲止，長期擅自從事廢棄物之落
    地貯存、分類等處理業務，經多次取締仍不停業，依被告己○○所述「 (目前多少事業主委託你們處理？)五、六十家
    」 (見偵字第783號卷第74頁)，顯示其等經營此項業務規模
    甚大，恃此為生而以之為常業。
  (九)上揭公然侮辱事實業據依法當場執行職務之警員李文堅及林
    龍華春於原審調查時指述90年5月18日當天會同環保署前往
    桃園縣平鎮市○○路99號取締，渠等均身著警員制服並表明
    身分，初時只有傅福恩、馮金龍、陳雙緞在現場，後己○○
    、丙○○到現場來，雖沒有肢體衝突，但他們認為沒有違法
    ，所以有一些法律上言語爭辯，後來將他們帶回警局訊問，
    訊問過程丙○○想要進來，我們請丙○○出去，丙○○在與
    李文堅面對面時，罵三字經「幹你娘」，林龍華春要求丙○○製作警訊筆錄，但他不願意所以就沒做等語綦詳（見原審
    第1424號卷(一)第138頁、第179頁)，並有職務報告2份附卷可
    資佐證（見他字第2246號卷第84頁、第86頁），查警員與被
    告丙○○夙無怨隙，應無故意誣攀之理，且本院質之被告丙○○亦不否認與警員發生爭執之事，是警員所述應符實情而
    得憑信。而案發當時警員李文堅等人均身著制服，並表明身
    分，被告丙○○當知渠等為執行公務之員警，卻仍以不雅語
    句「幹你娘」貶低、侮辱正執行公務之員警，表示不屑、輕
    蔑之意，是被告丙○○侮辱公務員犯行事證明灼。
  綜上，被告等所辯，無非係事後卸責之詞，不足採信，本件事
  證明確，渠等犯行已堪認定，應依法論科。
三、核被告丁○○、丙○○、己○○等人所為均係犯廢棄物清理
    法第46條第2項之無許可文件，以經營廢棄物處理為常業罪
    。被告丁○○等人行為後，廢棄物清理法已於90年10月24日
    修正公布，原第22條第3項之「無許可證經營廢棄物清除、
    處理為常業者」規定，移至新法第46條第2項「無許可文件
    ，從事廢棄物清除、處理為常業」。修正前廢棄物清理法第
    22條第3項之刑度原定為處三年以上十年以下有期徒刑，得
    併科三百萬元（銀元）以下罰金，修正後同法第46條第2項
    之刑度修正後為處三年以上十年以下有期徒刑，得併科新臺
    幣九百萬元以下罰金。經比較新舊法結果，因此種修正，除
    將「許可證」文字修改為「許可文件」外，該罰金刑由原以
    銀元計算之金額換算成新臺幣計算之金額，並冠以「新臺幣
    」字樣，就形式上觀察，修正前後之法律顯有不同，應認法
    律有變更，惟經新舊法比較，二者法定刑度相同，對被告丁○○等人利益並無差異，惟該法條既修正如上，依刑法第2
    條第1項前段之規定，應適用裁判時之法律。另被告丙○○
    辱罵正執行勤務之員警部分，則係犯刑法第140條前段之侮
    辱公務員罪。被告丁○○、丙○○、己○○三人就違反廢棄
    物清理法犯行彼此間並分別與被告高勇雄 (自87年4月1日至
    90年5月18日)、徐海釧 (自87年10月至89年3月)、邱創鏡
    (自88年10月中旬至88年12月3日)、MEETOM SUREE (88年12
    月27、28日)、鍾坤來 (自88年11月至88年12月30日)、劉益
    豐 (自89年3月17日至89年4月27日)、鄭明霙 (自89年4月至
    89年8月、89年11月至89年12月19日)、傅福恩 (自89年1月1
    0日至90年6月29日)於公司任職期間，具有犯意聯絡及行為
    分擔，各均為共同正犯，但因被告高勇雄、徐海釧、邱創鏡
    、ME ETOM SUREE、鍾坤來、劉益豐、鄭明霙、傅福恩等人
    於警方查獲後即行離職，且依渠等所負責之工作性質、內容
    觀之，尚難認有何以設置露天垃圾轉運站為業，並恃以維生
    之犯意，當不與被告丁○○、丙○○、己○○等同視之，而
    不論以常業犯，特予說明。至被告丁○○、丙○○、己○○
    於90年5月18日為警查獲有違法貯存、處理一般廢棄物及事
    業廢棄物之犯行部分，以及被告丁○○與詹前錦、劉俊偉共
    同隨意棄置廢棄物之行為，雖均未據公訴人起訴，然渠等所
    犯既係以無許可文件，從事廢棄物清除處理為常業，其罪質
    本具有反覆實施同一行為之特性，故被告丁○○、丙○○、
    己○○所為多次行為，與前述論罪科刑部分，應包括為一無
    許可文件從事廢棄物清除處理為常業之行為概念中，為實質
    一罪，本院仍得併予審酌。又追加起訴意旨另認在桃園縣平
    鎮市○○路29號、99號轉運站查獲之銅箔基板屬有害廢棄物
    云云，惟依行政院環境保護署83年7月14日公告之「廢五金
    廢料暫行認定方式」及88年1月13日所修正公告之「有害事
    業廢棄物認定標準」就銅箔基板、ＰＣ板等廢電子零組件、
    廢電子下腳品為公告之「混合五金廢料」，屬有害事業廢棄
    物，但上開認定標準業經該署於90年3月7日公告停止適用，
    另依同日公告之「有害事業廢棄物認定標準」規定，混合五
    金廢料（含銅箔基板、ＰＣ板）於貯存、清除階段，係屬一
    般事業廢棄物，因之，追加起訴意旨認所查獲之銅箔基板屬
    「有害事業廢棄物」尚有誤會。被告丙○○上開所犯違反廢
    棄物清理法及侮辱公務員罪二罪間犯意個別，行為互異，應
    分論併罰。原審論處被告罪刑，本非無見，惟(一)政裕公司僅
    取得第一類廢棄物清除許可證，僅係清除機構，原判決事實
    欄誤記為廢棄物處理機構；(二)被告尚有僱用泰勞MEETOM
    SUREE 從事垃圾分類，原判決事實漏未記載；(三)被告三人就
    違反廢棄物清理法係分別與被告高勇雄 (自87年4月1日至90
    年5月18日)、徐海釧 (自87年10月至89年3月)、邱創鏡 (自
    88年10月中旬至88年12月3日)、MEETOM SUREE(88年12月27
    、28 日)、鍾坤來 (自88年11月至88年12月30日)、劉益豐
    (自89 年3月17日至89年4月27日)、鄭明霙 (自89年4月至89
    年8月、89年11月至89年12月19日)、傅福恩 (自89年1月10
    日至90 年6月29日)於公司任職期間，具有犯意聯絡及行為
    分擔，各為共同正犯，原判決未詳予區分，籠統記載以上諸
    人間均有犯意聯絡、行為分擔；被告丙○○侮辱公務員部分
    原判決僅有理由而漏載事實，致事實理由矛盾；(四)違反廢棄
    物清理法第46條第2項為最輕本刑三年以上有期徒刑，原審
    諭知被告己○○有期徒刑一年八月，緩刑五年，顯然違背法
    令，均有未洽。被告等上訴否認犯罪，雖無理由，惟原判決
    既有可議，仍屬無可維持，應由本院將原判決此部分撤銷改
    判，爰審酌被告丁○○、丙○○、己○○均無前科，智識程
    度、生活狀況，為圖一己私利，未依廢棄物清理法規定領有
    許可文件，即擅自從事廢棄物分類、處理，致污染環境，且
    數度為警查獲卻仍不顧國民健康，破壞生態體系，繼續露天
    堆置廢棄物，從事分類工作，其等所為對生態環境之影響非
    輕，惟念及被告己○○已將公司業務交由被告丁○○主導，
    其僅因母子關係從旁協助，參與犯罪情節輕微，情輕法重，
    爰依刑法第59條規定減輕其刑，而被告丁○○主持公司業務
    、被告丙○○負責調度公司載運廢棄物車輛，承擔公司主要
    工作，及渠等犯罪動機、目的、手段、否認犯罪之事後態度
    等一切情狀，分別量處如主文所示之刑，併就被告丙○○污
    辱公務員罪所宣告拘役刑部分，依法諭知易科罰金之折算標
    準，以資懲儆。被告己○○前未曾受有期徒刑以上刑之宣告
    ，有本院被告全國前案紀錄表附卷可憑，已經退休，為協助
    兒子，始罹刑章，經此偵審教訓，當知所警惕而無再犯之虞
    ，本院因認對被告己○○所宣告之刑，以暫不執行為適當，
    爰併諭知緩刑五年，用啟自新。查扣並交由被告丁○○保管
    之挖土機（ＰＣ２００）、鏟土機（日立牌），及車牌號碼
    ＲＤ─888號、Ｓ6－376號、ＲＬ－31 9號、ＩＳ－752號大
    貨車，被告丁○○自承為實際所有人，且係供堆置、整理、
    載運上述一般事業廢棄物，然均非專供本件犯罪所用，且價
    值不菲，為被告等人賴以維生之工具，若將之沒收，必頓失
    所依，陷於生活無著之境，其所招致之損害及因而對之所生
    之懲處效果，將遠甚於其犯行之可責程度，衡諸比例原則，
    顯然輕重失衡，抑且無助於其步向改過自新之途，自不宜宣
    告沒收，附此敘明。
丙、上訴駁回部分
壹、被告丁○○、丙○○、己○○恐嚇、妨害公務部分：
一、公訴意旨略以：被告丁○○、丙○○及己○○等人於上址違
    法從事廢棄物處理，分別於如附表所示之民眾抗議或稽查人
    員查察時，以恐嚇或暴力方式相向，對於公務員依法執行職
    務時，施強暴脅迫，並致生危害他人之安全，因認被告丁○○、丙○○及己○○涉有刑法第305條恐嚇、第135條妨害公
    務罪嫌，被告己○○另涉有同法第140條第1項侮辱公務員罪
    嫌云云。
二、按事實之認定，應憑證據，如未能發現相當證據，或證據不
    足以證明，自不能以推測或擬制之方法，以為裁判基礎；又
    認定不利於被告之事實，須依積極證據，苟積極證據不足為
    不利於被告事實之認定時，即應為有利於被告之認定，更不
    必有何有利之證據。又認定犯罪事實所憑之證據，雖不以直
    接證據為限，間接證據亦包括在內；然而無論直接或間接證
    據，其為訴訟上之證明，須於通常一般之人均不致有所懷疑
    ，而得確信其為真實之程度者，始得據為有罪之認定，倘其
    證明尚未達到此一程度，而有合理之懷疑存在時，事實審法
    院復已就其心證上理由予以闡述，敘明其如何無從為有罪之
    確信，因而為無罪之判決，尚不得任意指為違法。最高法院
    分別著有40年度台上字第86號、30年度上字第816號、76年
    台上字第4986號判例可參。
三、本件公訴人指控被告林享河、丙○○、己○○涉有上開犯行
    ，無非係以被害人即警員李文堅、葉貴榮、林龍華春出具報
    告書，及證人謝振銘、鍾永發等人之證述為其主要論據。訊
    據被告丁○○、丙○○、己○○均堅決否認有何妨害公務、
    恐嚇犯行，被告己○○辯稱：公司業務均是丁○○在處理，
    只在警方取締時被通知到場，僅就環保法令與稽查人員爭辯
    ，未暴力相向，也未恐嚇他人等語；被告丁○○辯稱：警方
    前來取締時，因態度不好，才就相關法令與其爭執，並未妨
    害公務或恐嚇警員，戊○○等人可能是因同業競爭關係，才
    惡意中傷，並沒有出言恐嚇他人等語。被告丙○○則辯稱：
    因伊等並未違法，警方卻三番兩次前來取締，態度又不好，
    所以才就相關法令提出爭執，未妨害公務或恐嚇警員，也未
    恐嚇吳富郎等人等語。
四、經查：
  (一)公訴意旨雖以被告丙○○有如附表編號一犯罪事實，然證人
    吳富郎於原審審理時到庭證稱：當時丙○○他們家的車子翻
    倒在我家菜園裡，趕到現場時是對著在場圍觀人問『車子是
    誰的，等一下吊起來車主必須把菜園回復』，此時丙○○在
    旁就說：『不要再囉哩囉唆』，但不記得有無說再囉唆要打
    我，當時年輕氣盛聽到後就立刻回說：『不然你要怎樣』，
    我們作勢要打起來，但被現場鄰居拉開，那時雖丙○○體型
    較魁梧，現場也都是他的親屬，但主要還是擔心傷了鄰居感
    情，之後也沒再聽過丙○○有對家人或其他人直接或間接放
    話恐嚇，而吳富健並不在現場，事後才聽我及我媽媽轉述等
    語（見原審第1316號卷(三)第176頁至第178頁、第181頁），
    可見案發時，被告丙○○與證人吳富郎固曾因言語上之齟齬
    而有所衝突，然縱有上開惡言，被害人既立刻回嘴要怎樣，
    並作勢互毆，顯示被害人吳富郎未因被告丙○○出言不遜而
    心生危懼，致生危害其安全，故被告丙○○所為叫罵之舉，
    難該當於恐嚇罪之構成要件。至證人吳富健雖於警、偵訊時
    陳稱丙○○有恐嚇吳富郎等情（見他字第2246號卷第26頁、
    偵字第10535號卷第103頁反面），但於原審審理時陳稱並不
    是親眼看到，是經媽媽轉述等語（見原審第1316號卷(三)第45
    頁），核與證人吳富郎所稱案發當時吳富健不在場情形相合
    ，顯見證人吳富健所言為傳聞，非其親身經歷體驗之事實，
    當不足採為認定被告丙○○犯罪之證據。
  (二)公訴意旨雖以被告丙○○有如附表編號二犯罪事實。經查，
    被告丙○○於88年3、4月間，對著邱維東說『你要不要吃呯
    呯』，並至其所有汽車後行李箱內取出某東西，但未看到是
    什麼東西，丙○○也未有持槍示威舉動一節，迭據證人邱維
    東及徐信榮於警訊、原審調查時證述明確（見他字第2246號
    卷第17頁反面至第18頁、第21頁反面至第22頁，原審第1316
    號卷(一)第250頁至第251頁、第253頁），可見案發當時被告
    丙○○所取出之物品究係為何，證人徐信榮、邱維東均因夜
    晚而未看到，復因被告丙○○全盤否認犯行而無從得知，但
    依據證人邱維東、徐信榮所述當時情形，現場除被告丙○○
    及證人邱維東外，尚有其他人在場，被告丙○○除對邱維東
    講上開話語外，亦未有持任何武器追打或持槍示威之舉動，
    難認定在此客觀情況下，證人邱維東會因此心生危懼，況證
    人邱維東更於原審調查時陳稱：當時在場有很多人根本不會
    害怕，如果丙○○真拿槍出來，就跟他拼了等語（見原審第
    1316號卷(一)第253頁），顯見被告丙○○行為，就證人邱維
    東而言主觀上根本未因之心生畏懼，而致生危害其安全之結
    果，與恐嚇罪之構成要件有間。
  (三)公訴意旨雖以被告丁○○、丙○○有如附表編號三、四犯罪
    事實。經查，證人仇永成於警訊及偵訊時稱：於89年5月間
    ，因庚○○要求丙○○將佔用伊土地上所堆置廢棄物清除，
    而遭丙○○表示：要給你好看，經庚○○聯絡才趕到現場，
    伊到達時丙○○對庚○○說：今天是看在你老闆面子，不然
    就要給你好看云云，伊只好低聲下氣向他道歉等語（見他字
    第2246號卷第43頁反面至第44頁、偵字第10535號卷第106頁
    ），而證人庚○○亦陳稱：當時只有其與丙○○在場等語，
    顯見證人仇永成於案發當時並不在場，上述庚○○遭被告丙○○恐嚇之陳述，應係事後從庚○○處聽聞得知，應屬傳聞
    證據而無證據能力，自不能做為認定被告犯罪之證據，先予
    說明。又按告訴人之告訴，係以使被告受刑事訴追為目的，
    是其陳述是否與事實相符，仍應調查其他證據以資審認，查
    本件被害人庚○○雖於警訊及原審調查時指稱：89年5、6月
    間，受僱於仇永成要在平鎮市○○路99號旁蓋廠房，但發現
    丙○○他們工廠收集之廢棄物堆置在那邊，佔用到仇永成的
    土地，先前有協商過他們要處理，但要施工時丙○○表示不
    願意幫我們清除，其就自己駕駛挖土機將那些廢棄物挖開，
    此時丙○○就恐嚇辱罵，並指稱其侵占他的土地，還衝過來
    作勢要打人，並拿磚頭丟擲，因其閃躲而未受傷，當時雖只
    有丙○○一個人作勢追打，但還是會害怕等語（見他字第22
    46號卷第62頁反面至第63頁，原審第1316號卷(一)第257頁至
    第259頁)，然其於本院陳述案發當時僅被告丙○○在場，被
    告丁○○並不在場，雖有工人在但不知其等姓名，所以沒有
    證據可證明 (見本院準備程序筆錄)，是公訴人指稱被告有
    恐嚇被害人庚○○云云，無何輔助證據。自難僅憑被害人庚○○片面之單一指述，遽認被告丙○○、丁○○有恐嚇犯行
    。
  (四)公訴意旨認被告丁○○、丙○○、己○○分別有如附表編號
    五、六、九犯罪事實 (犯罪事實九被告丙○○侮辱公務員部
    分除外)，無非係以警員報告書為其主要論據。然證人即89
    年12月19日至桃園縣平鎮市○○路99號、29號現場執行職務
    之員警葉貴榮於原審調查時證稱：本件是民眾檢舉，經檢察
    官指揮辦案，當天會同行政院環境保護署人員及桃園縣警察
    局平鎮分局員警至現場搜索時，被告丁○○、丙○○、己○○就環保法令與員警有所爭執，要求員警口氣、態度要好一
    點，但沒有恐嚇行為，也沒有肢體衝突或言語恐嚇，只是講
    話比較大聲等語，另證人即90年3月1日至桃園縣平鎮市○○
    路99號稽查人員謝振銘亦證稱：90年3月1日到場時環保警察
    隊已經先在場，一開始守衛不讓我們進入，等被告己○○、
    林享河、丙○○到場時才得以進入，後經稽查結果認定他們
    不符合規定，要依法告發，被告丁○○、丙○○、己○○覺
    得很多人都這樣子，為什麼只有告發他們，遂就法律解釋與
    其有所爭執，但沒有很尖銳，也沒有肢體衝突或言語恐嚇等
    語，證人即另警員李文堅亦陳稱：90年5月18 日我們會同環
    保署前往現場查緝，初時傅福恩、馮金龍、陳雙緞在現場，
    後來己○○、丙○○才到場，但經環保署人員稽查後，認為
    有違法律規定，就做稽查紀錄準備移送，但他們認為沒有違
    法，現場就有做一些法律爭辯，但沒有肢體衝突等語（見原
    審第1424號卷(一)第135 頁、第136頁、第138頁)，可見被告
    等人於上開時地對現場取締人員，僅有法律上或事實上之爭
    執，並未有何暴力脅迫或是恐嚇執行公務之員警、稽查人員
    之情事，而徵之現場蒐證影帶中，亦僅發現被告丁○○、丙○○、己○○與稽查人員發生口角，但並無肢體衝突或推擠
    動作，殊難認被告丁○○、丙○○、己○○有此部分妨害公
    務或恐嚇犯行。又如犯罪事實九所示以穢語「幹你娘」辱罵
    員警者為丙○○，業據證人即員警李文堅及林龍華春供證如
    前，並無證據顯示被告己○○有口出惡言或與被告丙○○事
    前就此有犯意聯絡，是其此部分犯罪亦乏實據。
  (五)公訴意旨雖以被告丁○○有如附表編號七犯罪事實。經查，
    證人張裕明於警訊時稱：林享河、己○○在88年、89年間，
    多次在不同場合中揚言丙○○是跟隨中壢角頭老大綽號槌子
    的人，丙○○平時身旁有數名小弟隨時候出面滋事，令我心
    生畏懼云云（見他字第2246號卷第30頁），又於偵訊時稱：
    丙○○全家人在外放話說丙○○是與古永成在中壢混的，叫
    我們不要管太多，他們的客戶若有其他人接，就要給他好看
    ，己○○有在外說他兒子跟古永成混，林享河在碰到面或吃
    飯時，很多次恐嚇，在88年、89年間，丙○○跟隨古永成的
    事，從他當兵前就一直講云云（見偵字第10535號卷第108頁
    ），然證人張裕明卻於原審審理時證稱：在90年5月1日曾經
    到警政署刑事警察局製作筆錄，但筆錄中關於恐嚇部分的敘
    述，並不認為是恐嚇，他們只是講話比較大聲，之前是有一
    次聽到己○○說丙○○是混混，但不是恐嚇言語，內心也不
    會感到恐懼，丙○○個人並沒有恐嚇過我，至於林享河有沒
    有說這件事情，太多年我忘記了等語（見原審第1316號卷(三)
    第100頁至第101頁、第103頁），是證人張裕明就有關被告
    丁○○、丙○○、己○○是否有恐嚇所為陳述，即被告等人
    是否有恐嚇行為？如何恐嚇？恐嚇之情節、地點以及行為人
    ，先後所為陳述均不相同，則其所陳是否可採尚非無疑。而
    本件除證人張裕明一人指訴外，並查無其他積極證據足資佐
    證被告丁○○、丙○○、己○○等人確有恐嚇之行為，自不
    能僅憑證人張裕明單一且有瑕疵指述而遽令被告負擔本件公
    訴人所指訴之恐嚇罪責。
  (六)公訴意旨雖以被告丙○○有如附表編號八犯罪事實。經查，
    被害人戊○○於偵訊時指稱：丙○○在89年11月間，在桃園
    縣平鎮市○○路29號前將其攔下，要伊不要亂講話，否則要
    伊好看，他當時沒有拿東西，也沒有說他老大是古永成，只
    是很兇，所以會害怕等語（見偵字第10535號卷第105頁），
    惟此經被告丙○○所否認，雖證人甲○○於警訊時及偵訊時
    稱：被告丙○○在89年11月6日有將被害人戊○○攔下，並
    恐嚇稱：不要亂講話，否則要你好看等語，但其同時亦證稱
    ：當時其不在場，事後戊○○才跟他提起等語（見他字第22
    46號卷第36頁反面至第38頁、偵字第10535號卷第104頁），
    顯見證人甲○○案發當時並未在場，而係事後聽戊○○轉述
    ，當不能作為被害人戊○○上開陳述之佐證而為不利被告丙○○之認定。況衡諸被害人戊○○前開所為陳述，被告丙○○並未有任何現實惡害通知之情事，客觀上當不致使人產生
    畏懼而生危害安全之結果，顯與恐嚇罪之構成要件有間。至
    公訴意旨又以被告丙○○因不滿甲○○找其理論，邀集不詳
    姓名之人駕車四處找尋甲○○，並揚言其有很多槍、其老大
    為槌子，使甲○○心生畏懼云云。經查，證人甲○○雖於警
    訊時指稱：丙○○89年11月16日率二、三人駕車四處找我，
    中途遇到鍾永發，就以兇惡語氣詢問我的下落，事後鍾永發
    打電話告知此事，因其先前聽司機表示，丙○○對外宣稱他
    有很多槍且他老大是古永成（槌子），所以心生畏懼不敢出
    面云云（見他字第2246號卷(二)第36頁反面），卻於原審審理
    時證稱：其從未與丙○○、林享河、己○○等人在一起，他
    們更不可能當面表示丙○○的老大是綽號鎚子的人，僅是聽
    司機傳言丙○○的老大是古永成，89年11月16日當天鍾永發
    是有在路上碰到丙○○向其詢問伊之行蹤，鍾永發才打電話
    聯絡，當時不是害不害怕的問題，因為之前已經有同行摩擦
    ，再加上先前戊○○的事，所以根本不想理他，事後丙○○
    也沒有再打電話或找我等語（見原審第1316號卷(三)108頁）
    ，觀諸證人甲○○於原審審理時所述，縱被告丙○○確有公
    訴人所指訴之事實，被告丙○○並無實際惡害通知或危害其
    生命安全之行為舉止，況且證人甲○○已於本院審理時陳稱
    不是害不害怕的問題，事後丙○○也沒再找過他等語，顯見
    被告丙○○之行為，就證人甲○○而言主觀上根本未因之心
    生畏懼而致生危害安全之結果，而與恐嚇罪之構成要件有間
    。
五、綜上所述，本件公訴人所舉事證尚未達於通常一般之人均不
    致有所懷疑，得確信其為真實之程度，而有合理性懷疑之存
    在，本院無從形成有罪之確信。此外，復查無其他積極證據
    足以證明被告丁○○、丙○○、己○○有公訴人所指之妨害
    公務、恐嚇犯行，自難僅憑證人庚○○、徐信榮、邱維東於
    警訊、偵訊中所為片面之指訴，以及證人仇永成、張裕明有
    瑕疵之證詞，遽以採信。本件既不能證明被告有此部分犯罪
    ，揆諸前揭判例意旨，原審因就被告丁○○、丙○○、己○○被訴妨害公務、恐嚇及侮辱公務員部分為無罪諭知，核無
    不合，檢察官上訴仍執詞指摘原判決此部分不當，非有理由
    ，應予駁回。
貳、被告乙○○、辛○○違反廢棄物清理法部分：
一、公訴意旨略以：被告乙○○、辛○○於90年6月29日駕駛車
    牌號碼ＲＩ－577號大貨車，載運廢鐵至桃園縣平鎮市○○
    路99號被告丁○○、丙○○、己○○等人所經營之轉運站，
    交由共同被告鄭明霙過磅，現場並堆置廢棄銅箔基板、廢電
    腦零件等，因認被告乙○○、辛○○共同涉嫌違反廢棄物清
    理法之無許可證經營廢棄物清除處理常業罪嫌云云。
二、本件公訴人指控被告辛○○、乙○○違反廢棄物清理法之罪
    嫌，無非係以被告辛○○、乙○○供承載運廢鐵至桃園縣平
    鎮市○○路99號，復有桃園縣政府函、稽查記錄及現場照片
    附卷可稽，為其主要之論據。惟訊據被告辛○○、乙○○堅
    決否認上開犯行，辯稱：被告辛○○係合象有限公司之司機
    ，被告乙○○則係靠行於茂華行，89年12月19日當天被告乙○○休假，遂陪同被告辛○○駕駛大貨車去桃園縣平鎮市○
    路闕之大潤發賣場回收廢鐵，順道到政裕公司位於桃園縣平
    鎮市○○路99號過磅，並非政裕公司或明新公司之員工等語
    。
三、經查：
  (一)本件公訴意旨於起訴書中指稱：於90年6月29日在桃園縣平
    鎮市○○路99號查獲被告辛○○、乙○○未領有清除許可證
    載運廢鐵由同案被告鄭明霙過磅云云，然依卷內所附之桃園
    縣警察局桃園分局刑事案件報告書及相關卷證資料所示，警
    方固確於90年6月29日會同行政院環境保護署督察大隊北區
    稽查組人員，一同前往桃園縣平鎮市○○路99號查緝，然現
    場除被告丁○○、丙○○、己○○及另案被告傅福恩外，被
    告辛○○、乙○○並未在場，而細觀被告丁○○、丙○○、
    己○○、傅福恩90年6月29日之警訊筆錄，亦均未提及被告
    辛○○、乙○○（見偵字第10535號卷第6頁至第23頁），反
    係於89年12月19日12時35分許，為桃園縣平鎮分局員警會同
    行政院衛生署環保稽核小組、內政部警政署環保警察隊員警
    持搜索票至桃園縣平鎮市○○路99號搜查時，當場發現被告
    辛○○、乙○○駕駛其上載有廢鐵之車牌號碼ＲＩ－577號
    自用大貨車至現場過磅，此有桃園縣警察局平鎮分局刑事案
    件報告書、行政院環境保護署事業水污染稽查記錄及同案被
    告鄭明霙警訊筆錄可資佐證（見偵字第166號卷第1頁、第41
    頁至第42頁、第19頁），是公訴意旨應係就被告辛○○、乙○○於89年12月19日為警查獲一事提起公訴，而誤將犯罪時
    間載為90年6月29日，合先敘明。
  (二)被告辛○○、乙○○固不否認於89年12月19日在上址為警查
    獲渠等駕駛車牌號碼ＲＩ－577號自用大貨車，其上載運有
    廢鐵之事實，此並有89年12月19日行政院環境保護署事業水
    污染稽查紀錄在卷可稽（見偵字第166號卷第42頁），然被
    告辛○○、乙○○自警局初訊迄本院審理中均堅指：廢鐵是
    從平鎮大潤發賣場回收，欲載運至合象有限公司，只是順道
    去政裕公司過磅等語，前後一貫，核與同案被告丁○○及鄭
    明霙陳稱：辛○○本身有執照，其與乙○○只是來過磅，並
    非公司員工等語（見偵字第166號卷第20頁、第155頁反面，
    原審第1316號卷(四)第12頁）相符，而被告辛○○確為合象有
    限公司員工，車牌號碼ＲＩ－57 7號自用大貨車亦為合象有
    限公司所有，此有該汽車行車執照、被告辛○○勞工保險卡
    附卷可資佐證（偵字第166號卷第44頁、原審第1424號卷(二)
    第128頁)，從而，被告辛○○、乙○○所辯僅前去過磅，並
    非政裕公司或明新公司員工等語，尚非無稽。參以被告丁○○、丙○○、己○○所經營之政裕公司、明新公司及頂新公
    司，自88年12月30日起業經多次為警前往取締（89年1月18
    日、同年2月21日、同年4月27日、11月6日、同年12月19日
    、90年3月1日、同年5月18日、同年6月29日），除於89年12
    月19日在上址查獲被告辛○○、乙○○外，其餘警方前去查
    緝時均未見被告辛○○、乙○○在場，而現場遭警查獲之被
    告丁○○、丙○○、己○○、鄭明霙、高勇雄、劉益豐等人
    均無人指稱被告辛○○、乙○○同為政裕公司或明新公司員
    工，此可見歷次警方移送報告書及警訊筆錄，自難僅憑被告
    辛○○、乙○○在89年12月19日於上址被查獲之事實，遽以
    推論被告辛○○、乙○○與被告丁○○、丙○○、己○○、
    鄭明霙、高勇雄等人有何犯意聯絡或行為分擔。
  (三)至被告辛○○受雇於合象有限公司載運廢鐵，業如前述，又
    因合象有限公司領有第一類、第二類廢棄物清除許可證，且
    合象有限公司營業項目載明：一般廢棄物及事業廢棄物之清
    除處理、廢棄物（含廢鐵）清除回收清除業務，此有營利事
    業登記證、公司執照及許可展延申請表、桃園縣政府87年5
    月20日府環四字第二七八九七五號函在卷可查，是合象有限
    公司既得清除回收廢鐵，被告辛○○為公司受雇人，依公司
    指示載運廢鐵回收，被告乙○○基於朋友情誼陪同被告辛○○合法載運廢鐵回收，實難謂有何違反廢棄物清理法第46條
    或其他相關規定。
四、此外，復查無其他積極證據足以證明被告辛○○、乙○○有
    上開違反廢棄物清理法之犯行，尚難僅憑以被告辛○○、乙○○駕駛大貨車至政裕公司位於桃園縣平鎮市○○路99號過
    磅，即遽以推論認被告被告辛○○、乙○○與被告丁○○、
    丙○○、己○○等人間就違反廢棄物清理法之規定有犯意聯
    絡及行為分擔，是根據「罪證有疑，利於被告」之證據法則
    ，並揆諸前揭判例意旨，應認不能證明被告辛○○、乙○○
    犯罪，原審基此為被告辛○○、乙○○無罪之諭知，核無不
    合，檢察官猶執詞指摘原判決此部分不當，非有理由，應予
    駁回。
丙、臺灣雲林地方法院檢察署檢察官另就被告丙○○涉嫌違反廢
    棄物清理法行為請求併予審理（台灣雲林地方法院檢察署90
    年偵字第4492號），其移送併辦意旨略以：被告丙○○於90
    年2月5日，受南亞電路板股份有限公司錦興廠之託，清除該
    公司之一般事業廢棄物，竟未依許可證或核備文件之指示清
    除廢棄物，交由姚永良、何光鴻（另案處理）運往雲林縣麥
    寮鄉○○村○○○○路段堆置，因認被告丙○○同涉有違反
    廢棄物清理法罪嫌云云。訊據被告丙○○固坦承明新公司於
    前述時間受南亞電路板股份有限公司錦興廠之委託清除該公
    司之廢棄物，但絕未將廢棄物運往雲林縣麥寮鄉堆置等語。
    經查，姚永良於90年2月5日，命司機何光鴻駕駛車牌號碼Ｋ
    Ｍ－796號之貨運曳引車，至位於桃園縣蘆竹鄉○○路○段
    338號南亞電路板股份有限公司錦興廠，載運該廠所有原委
    託明新公司清除之廢下墊板等一般事業廢棄物，並將之運往
    雲林縣麥寮鄉○○村○○○○路段任意棄置，嗣於同日21時
    許，何光鴻業已傾倒大貨車上之廢棄物完畢，欲駕車駛離現
    場時，為警會同雲林縣環保局人員當場查獲之事實，業據證
    人何光鴻、姚永良於原審調查時證述甚詳（見原審第1424號
    卷(二)第4頁至第5頁、第72頁)，並有雲林縣環保局90年8月8
    日公函、環保署告發相片資料、現場照片、現場相關位置圖
    等附卷可證，被告丙○○對此亦不否認，此部份事實固可認
    定。然被告丙○○辯稱：當初是姚永良自稱其有能力處理自
    南亞公司載運之事業廢棄物，所以才交由其處理，並不知道
    姚永良隨意傾倒等語，核與證人何光鴻證稱：當天是姚永良
    命其至南亞公司載運廢棄物，沒見過丁○○或丙○○等語，
    證人姚永良亦證稱：丙○○只叫伊至南亞公司載運廢棄物，
    並不知道伊將廢棄物傾倒於何處，伊都是聽車上無線電通報
    何處可傾倒廢棄物才決定傾倒等語（見原審第1424號卷(二)第
    6頁、第71頁)，是被告丙○○辯稱對姚永良、何光鴻傾倒廢
    棄物之處所事前毫不知情乙節，非全然不可採信。再者，明
    新公司自南亞電路板股份有限公司錦興廠所蒐集之廢棄物，
    自89年10月26日至90年6月30日止均運往設於台中縣大安鄉
    福興村福星莊11之2號之岡俊企業股份有限公司作最終處理
    ，有合約書為憑（見原審第1424號卷(二)第28頁至第35頁），
    是被告丙○○、丁○○經營之明新公司既有路途較近且合法
    之處理單位，處理其所蒐集之廢棄物，衡諸常情，其實無捨
    近求遠且又令自己身陷囹圄之理？此外，復無其他證據足以
    直接證明被告丙○○有與姚永良、何光鴻共同隨意傾倒廢棄
    物之行為，其犯罪不能證明，故與本案無裁判上一罪之關係
    ，起訴效力不及於此，爰宜退由檢察官另行處理，附此敘明
    。
據上論斷，應依刑事訴訟法第369條第1項前段、第368條、第364
條、第299條第1項前段、修正後廢棄物清理法第46條第2項，刑
法第11條前段、第2條第1項前段、第28條、第140條第1項、第41
條第1項前段、第74條第1款、罰金罰鍰提高標準條例第1條前段
、第2條，判決如主文。
本案經檢察官吳國南到庭執行職務。
中　　華　　民　　國　　94　　年　　6 　　月　　8 　　日
　　　　　　　　　刑事第十八庭審判長法　官  陳春秋
　　　　　　　　　　　　　　　　　  法　官  王麗莉
　　　　　　　　　　　　　　　　　  法　官  楊貴雄
以上正本證明與原本無異。
妨害公務、恐嚇等不得上訴。
其餘如不服本判決，應於收受送達後十日內向本院提出上訴書狀
，其未敘述上訴之理由者並得於提起上訴後十日內向本院補提理
由書（均須按他造當事人之人數附繕本）。
                                    書記官  林淑貞
中　　華　　民　　國　　94　　年　　6 　　月　　10　　日
附  表：
┌─┬────┬──────┬───────┬──────────────┐
│編│行為人　│　時　　間　│　地　　點　　│ 　　　行為方式　　　　　　 │
│號│　　　　│　　　　　　│　　　　　　　│ 　　　　　　　　　　　　　 │
│　│　　　　│　　　　　　│　　　　　　　│　　　　　　　　　　　　　　│
├─┼────┼──────┼───────┼──────────────┤
│　│　　　　│　　　　　　│　　　　　　　│丙○○駕車不慎翻入Ａ３菜園，│
│一│丙○○　│八十六年間　│Ａ３菜園　　　│Ａ３之弟前往瞭解，丙○○向其│
│　│　　　　│　　　　　　│　　　　　　　│恐嚇稱：再囉嗦就毆打其。致其│
│　│　　　　│　　　　　　│　　　　　　　│心生畏懼　　　　　　　　　　│
├─┼────┼──────┼───────┼──────────────┤
│　│　　　　│　　　　　　│　　　　　　　│政裕公司非法處理廢棄物所產生│
│　│　　　　│　　　　　　│　　　　　　　│之空氣污染臭味影響附近居民，│
│二│丙○○　│八十八年三、│桃園縣平鎮市　│被近居民邱維東陳情抗議，林享│
│　│　　　　│四月間　　　│　　　　　　　│泉持槍向邱男及Ａ１言詞恐嚇稱│
│　│　　　　│　　　　　　│　　　　　　　│要吃呯呯（即子彈），致其等心│
│　│　　　　│　　　　　　│　　　　　　　│生畏懼。　　　　　　　　　　│
├─┼────┼──────┼───────┼──────────────┤
│　│　　　　│　　　　　　│　　　　　　　│林享河所經營之公司佔用Ａ６位│
│三│林享河　│八十九年五月│平鎮段八三七之│於平鎮段八三七之一二地號土地│
│　│丙○○　│間　　　　　│一二地號　　　│用以堆置廢棄物，經Ａ６司機賴│
│　│　　　　│　　　　　　│　　　　　　　│進通向丙○○反映，即經其言恐│
│　│　　　　│　　　　　　│　　　　　　　│嚇稱要其好看，致其心生畏懼。│
├─┼────┼──────┼───────┼──────────────┤
│　│　　　　│　　　　　　│　　　　　　　│Ａ７承包Ａ６廠房基礎整地工程│
│　│　　　　│　　　　　　│　　　　　　　│時，因林享河經營之政裕及明新│
│　│　　　　│　　　　　　│　　　　　　　│公司將廢棄物堆置該土地上及埋│
│四│林享河　│八十九年五月│平鎮段八三七之│置其下，Ａ７要求清理時，非但│
│　│丙○○　│間　　　　　│一二地號　　　│經林嫌等人惡言拒絕，另出手作│
│　│　　　　│　　　　　　│　　　　　　　│勢毆打Ａ７，復持磚塊丟擲，致│
│　│　　　　│　　　　　　│　　　　　　　│其心生畏懼　　　　　　　　　│
├─┼────┼──────┼───────┼──────────────┤
│　│己○○　│八十九年十二│平鎮市○○路二│警政署環保警察隊北區第一中隊│
│五│林享河　│月十九日上午│十九號及九十九│持本署簽發之搜索票前往執行時│
│　│丙○○　│十一時十分許│號　　　　　　│，遭其等言詞恐嚇稱：你再敢來│
│　│　　　　│　　　　　　│　　　　　　　│桃園地區給我試試看等語。致使│
│　│　　　　│　　　　　　│　　　　　　　│心生畏懼。　　　　　　　　　│
├─┼────┼──────┼───────┼──────────────┤
│　│己○○　│九十年三月一│平鎮市○○路九│桃園縣政府環境保護局職員謝振│
│六│丙○○　│日上午十一時│十九號　　　　│銘會同平鎮市公所清潔隊人前往│
│　│　　　　│　　　　　　│　　　　　　　│稽查，遭阻攔及惡言相向，致其│
│　│　　　　│　　　　　　│　　　　　　　│等心生畏懼。　　　　　　　　│
├─┼────┼──────┼───────┼──────────────┤
│　│　　　　│　　　　　　│　　　　　　　│Ａ４曾因九十年五月一日筆錄中│
│　│　　　　│　　　　　　│　　　　　　　│檢舉指控政裕及明新公司從事違│
│　│　　　　│　　　　　　│　　　　　　　│法清運廢棄物，經林嫌言詞恐嚇│
│七│林享河　│九十年五月一│桃園縣境內　　│稱其弟丙○○為中壢地區角頭鎚│
│　│　　　　│日　　　　　│　　　　　　　│子之小弟，要其不要管太多事情│
│　│　　　　│　　　　　　│　　　　　　　│，否則後果不堪設想等語，致其│
│　│　　　　│　　　　　　│　　　　　　　│心生畏懼　　　　　　　　　　│
├─┼────┼──────┼───────┼──────────────┤
│　│　　　　│　　　　　　│　　　　　　　│丙○○於八十九年十一月間，向│
│　│　　　　│　　　　　　│　　　　　　　│Ａ６之司機黃木已恐嚇稱，不要│
│　│　　　　│　　　　　　│　　　　　　　│亂講話，否則要其好看等詞，致│
│八│丙○○　│八十九年十一│ 桃園縣境內　 │其心生畏懼，Ａ６即找丙○○理│
│　│　　　　│月間　　　　│　　　　　　　│論，丙○○事後邀集不詳姓名之│
│　│　　　　│　　　　　　│　　　　　　　│人共三人，駕車四處找尋Ａ６，│
│　│　　　　│　　　　　　│　　　　　　　│並揚言其有得多槍，其老大為鎚│
│　│　　　　│　　　　　　│　　　　　　　│子，致其心生畏懼，不敢再據理│
│　│　　　　│　　　　　　│　　　　　　　│立爭　　　　　　　　　　　　│
├─┼────┼──────┼───────┼──────────────┤
│　│　　　　│　　　　　　│　　　　　　　│警政署環保警察局隊北區第一中│
│　│　　　　│　　　　　　│　　　　　　　│隊配合環何署督察大隊北區隊稽│
│　│　　　　│　　　　　　│　　　　　　　│查組前往執行勤務，將相關在場│
│　│　　　　│　　　　　　│　　　　　　　│犯嫌傅福恩等人帶至平鎮分局偵│
│九│己○○　│九十年五月十│桃園縣警察局平│辦時，以右手食指直指環保警察│
│　│丙○○　│八日　　　　│鎮分局　　　　│並對該執行公務之人員咆哮，又│
│　│　　　　│　　　　　　│　　　　　　　│以穢語「幹你娘」等語辱罵，並│
│　│　　　　│　　　　　　│　　　　　　　│推擠員警以此強暴方式，意圖使│
│　│　　　　│　　　　　　│　　　　　　　│該公務員無法依法執行偵訊之職│
│　│　　　　│　　　　　　│　　　　　　　│務。　　　　　　　　　　　　│
└─┴────┴──────┴───────┴──────────────┘
附錄：本案論罪科刑法條全文
廢棄物清理法第46條
有下列情形之一者，處一年以上五年以下有期徒刑，得併科新臺
幣三百萬元以下罰金：
一  任意棄置有害事業廢棄物。
二  事業負責人或相關人員未依本法規定之方式貯存、清除、處
    理或再利用廢棄物，致污染環境。
三  未經主管機關許可，提供土地回填、堆置廢棄物。
四  未依第四十一條第一項規定領有廢棄物清除、處理許可文件
    ，從事廢棄物貯存、清除、處理，或未依廢棄物清除、處理
    許可文件內容貯存、清除、處理廢棄物。
五  執行機關之人員委託未取得許可文件之業者，清除、處理一
    般廢棄物者；或明知受託人非法清除、處理而仍委託。
六  公民營廢棄物處理機構負責人或相關人員、或執行機關之人
    員未處理廢棄物，開具虛偽證明。
無許可文件，以經營廢棄物清除、處理為常業者，處三年以上十
年以下有期徒刑，得併科新臺幣九百萬元以下罰金。
刑法第140條
於公務員依法執行職務時當場侮辱或對於其依法執行之職務公然
侮辱者，處六月以下有期徒刑、拘役或一百元以下罰金。
對於公署公然侮辱者亦同。
